【裁判字號】    98,交聲,3733
【裁判日期】    981130
【裁判案由】    交管條例聲異
【裁判全文】
臺灣板橋地方法院交通法庭裁定        98年度交聲字第3733號
原處分機關  交通部公路總局臺北區監理所
異  議  人  乙○○
上列異議人因不服原處分機關於民國98年10月6 日所為北監自裁
字第裁40-C00000000號違反道路交通管理事件裁決書所為處分，
經聲明異議，本院裁定如下：
    主  文
異議駁回。
    理  由
一、本件聲明異議意旨詳如附件聲明異議狀所載。
二、按汽車駕駛人轉彎時，不依標誌、標線、號誌指示者，處新
    臺幣（下同）六百元以上一千八百元以下罰鍰，並記違規點
    數一點，道路交通管理處罰條例第48條第1 項第2 款、第63
    條第1 項第1 款分別定有明文。
三、經查：異議人乙○○於民國（下同）98年9 月12日10時58分
    許，駕駛車號8620-EX 號自小貨車，行經臺北縣板橋市縣○
    ○道○段與雙十路口，有不依標誌、標線、號誌指示之違規
    乙情，業據原處分機關於移送書中指述綦詳，且有「舉發違
    反道路交通管理事件通知單」乙紙在卷可稽。雖異議人辯稱
    當時異議人是在路口中央停頓查看、找尋地址，本車實際並
    未左轉云云，然證人即負責舉發之臺北縣政府警察局海山分
    局交通分隊員警甲○○到庭具結證稱：「（當時本件違規行
    為經過為何? ）當時我是騎用警用機車在異議人所駕駛之自
    小貨車後方約15公尺處，我們是沿著縣民大道往環河路方向
    行駛，當到達雙十路口時，看到自小貨車違規左轉，車已經
    到雙十路上，車頭是往文化路的方向，我就趨前將他攔停開
    單舉發。」、「（異議人當時左轉有無顯示左轉方向燈？）
    我看他沒有打。」、「（你攔停異議人的位置距離上開路口
    約幾公尺？）庭呈現場圖，我在現場圖上畫的小貨車位置就
    是我攔停異議人的位置。該路口是在華翠橋下方，分隔島有
    8 公尺，路口寬度很大。」（見本院98年11月20日訊問筆錄
    第2 頁），按交通警員製單舉發違反道路交通管理處罰條例
    所列之違規行為，係公務員基於職務上權力，依法就特定之
    具體事件所為具公法上效果之單方行政行為，基於公務員為
    公法上行為具有公信力之原則，該行政處分當可被推定為真
    正，本此公信原則，立法者乃賦予行政機關制定違反道路交
    通事件統一裁罰標準及處理細則，使執勤警員得當機處分以
    達其維護交通秩序、安全之行政目的。本件舉發員警與異議
    人並不相識，亦無宿怨嫌隙，衡情證人應無甘冒偽證罪刑責
    風險而設詞構陷異議人之理，其對當日所見違規情形於具結
    後堅證如上，足認其確係依自己親自見聞所得而為上開供述
    ，且依其所述目睹與攔查過程之客觀狀況，亦應無誤看燈號
    或車輛之可能。此外復查無其他任何事證可認證人上開證述
    有何瑕疵或與事理相違而可認與事實不符之處，本院依直接
    審理所得心證，認證人依自己親自見聞所為之上開證述應與
    事實相符，是本件異議人既未能提出其他任何關於舉發不實
    之事證，復查無任何證據足資證明執勤員警有何捏造事實違
    法取締之不法情事，證人即員警甲○○本於維護交通秩序、
    安全職責所為之舉發，自應受到合法、正確之認定。又該路
    口僅能直行，不能左轉，異議人既係依法考領駕駛執照之人
    ，對於前揭道路交通標誌標線號誌設置規則及道路交通管理
    處罰條例之規定，自難諉為不知，是異議人應在其行駛方向
    依序直行，今異議人辯稱為了查看地址而偏離原來應行駛之
    車道，在路口中央停頓查看，與一般駕駛經驗找尋地址係靠
    路邊行駛相去甚遠，異議人具狀所執上開聲明異議理由，顯
    屬無據。綜上所述，本件原處分機關以異議人上開違規行為
    明確，依道路交通管理處罰條例第48條第1 項第2 款、第63
    條第1 項第1 款之規定，裁處異議人新臺幣600 元之罰鍰，
    並記違規點數1 點，應無任何違法或不當之處。茲本件異議
    人不服原處分機關所為上開裁決書之處分，聲明異議，而空
    言指摘云云，揆諸上述，為無理由，應予駁回。
據上論斷，應依道路交通案件處理辦法第19條，裁定如主文。
中    華    民    國    98    年    11    月    30    日
                    交通法庭  法  官  林 晏 鵬
上列正本證明與原本無異。
如不服本裁定，應於裁定送達後五日內敘明抗告理由，向本院提
出抗告狀。
                              書記官  陳 映 孜
中    華    民    國    98    年    12    月    1     日


司法院資訊處製作；財團法人民間司法改革基金會備份。
